臺灣新竹地方法院刑事判決
                                      110年度易字第809號
公  訴  人  臺灣新竹地方檢察署檢察官
被      告  謝崇瑋


上列被告因竊盜案件，經檢察官提起公訴（110年度偵字第8607
號），本院依簡式審判程序判決如下：
    主  文
謝崇瑋犯攜帶兇器竊盜未遂罪，處有期徒刑參月，如易科罰金，
以新臺幣壹仟元折算壹日。緩刑貳年。扣案之一字起子壹支，沒
收之。
    事實及理由
一、本件犯罪事實及證據，除犯罪事實欄一、第4至7行應更正「
    …之竊盜犯意，持客觀上足以對人之生命身體構成威脅、足
    供兇器使用之一字起子1支，破壞前揭車輛右側車窗玻璃以
    搜索財物，惟因未尋得有價值之財物而未得逞。嗣經雲飛鳳
    …」外，餘均引用檢察官起訴書之記載（如附件）。
二、論罪科刑
（一）核被告謝崇瑋所為，係犯刑法第321條第2項、第1項第3款
      之攜帶兇器竊盜未遂罪。
（二）被告已著手於犯罪行為之實行而不遂，為未遂犯，應依刑
      法第25條第2項之規定，減輕其刑。
（三）爰審酌被告不知勉力謀事，依循正途以獲取一己所需財物
      ，而為上開竊盜未遂犯行，堪認其自我檢束能力之低弱，
      且不尊重他人之財產權，惟念其竊盜犯行未得逞，致被害
      人損失程度較低，及犯後坦承犯行，態度尚可，另考量被
      告業與被害人達成和解，兼衡被告有送貨、塑膠射出之工
      作經歷，及被害人財物價值，暨其犯罪動機、目的、手段
      、品行、生活狀況（警詢自陳家庭經濟狀況為小康）、智
      識程度為高中畢業等一切情狀，量處如主文所示之刑，並
      諭知易科罰金之折算標準，以資懲儆。　　　
（四）被告未曾因故意犯罪受有期徒刑以上刑之宣告，有臺灣高
      等法院被告前案紀錄表1份在卷足按，其因一時失慮致為
      本件犯行，惟犯罪後已坦承犯行，深具悔意，經此次偵審
      程序，當知所警惕，信無再犯之虞，本院認其所受宣告之
      刑以暫不執行為適當，爰依刑法第74條第1項第1款之規定
      ，併予宣告緩刑2年，以勵自新。
（五）按供犯罪所用、犯罪預備之物或犯罪所生之物，屬於犯罪
      行為人者，得沒收之，刑法第38條第2項定有明文。查扣
      案之一字起子1支，為被告所有，且係為竊盜犯行所用之
      物，爰依刑法第38條第2項之規定宣告沒收。　　　
據上論斷，應依刑事訴訟法第273條之1第1項、第299條第1項前
段、第310條之2、第454條第2項，判決如主文。
本案經檢察官吳志中提起公訴，檢察官葉益發到庭執行職務。
中　　華　　民　　國　　111 　年　　1 　　月　　19　　日
                  刑事第七庭  法　官  王子謙
以上正本證明與原本無異。
如不服本判決應於收受本判決後20日內向本院提出上訴書狀，上
訴書狀應敘述具體理由。上訴書狀未敘述上訴理由者，應於上訴
期間屆滿後20日內補提理由書狀於本院（均須按他造當事人之人
數附繕本）「切勿逕送上級法院」。
中　　華　　民　　國　　111 　年　　1 　　月　　19　　日
                              書記官  廖宜君
附錄本案論罪科刑法條全文：
刑法第321條
犯前條第一項、第二項之罪而有下列情形之一者，處六月以上五
年以下有期徒刑，得併科五十萬元以下罰金：
一、侵入住宅或有人居住之建築物、船艦或隱匿其內而犯之。
二、毀越門窗、牆垣或其他安全設備而犯之。
三、攜帶兇器而犯之。
四、結夥三人以上而犯之。
五、乘火災、水災或其他災害之際而犯之。
前項之未遂犯罰之。
（附件）
臺灣新竹地方檢察署檢察官起訴書
                                     110年度偵字第8607號
　　被　　　告　謝崇瑋　男　47歲（民國00年0月00日生）
　　　　　　　　　　　　住新竹縣○○鄉○○村○○路○段
　　　　　　　　　　　　　000號
　　　　　　　　　　　　身分證統一編號：Z000000000號
上揭被告因竊盜案件，業經偵查終結，認應該提起公訴，茲將犯
罪事實及證據並所犯法條分敘如下：
　　　　犯  罪  事  實
一、謝崇瑋於民國110年7月8日凌晨0時20分許，在新竹縣○○鄉○○
    路○段000號附近路旁，見雲飛鳳所有之車號：000-0000號自
    用小客車停放該處無人看管，竟意圖為自己不法之所有之竊
    盜犯意，以頭戴探照燈及手持客觀上足供兇器使用之一字起
    子之方式，毀損前揭車輛之右前車窗玻璃以搜奪財物，惟因
    無價值財物而未得逞，但仍致該處車窗玻璃破損而不堪使用
    ，足生損害於雲飛鳳。嗣經雲飛鳳發覺車窗遭毀損報警處理
    ，為警循線查獲，並扣得上開一字起子。
二、案經雲飛鳳訴由新竹縣政府警察局橫山分局報告偵辦。
　　　　證據並所犯法條
一、上開犯罪事實，業據被告謝崇瑋於警詢及偵查中自白在卷，
    核與告訴人雲飛鳳於警詢及偵查中指述情節相符，復有警員
    職務報告、新竹縣政府警察局橫山分局扣押筆錄、扣押物品
    目錄表、報價單及現場相片（含扣案物品、監視器擷取畫面
    ）共14張等在卷可資佐證，是被告前揭犯嫌，應可認定。
二、核被告謝崇瑋所為，係犯刑法第321條第2項、第1項第3款之
    攜帶兇器加重竊盜未遂罪嫌。又扣案之一字起子1支，係供
    被告犯罪所用之物且屬被告所有，請依刑法第38條第2項宣
    告沒收。末請審酌被告之竊盜犯行未遂，已於偵查中自白，
    且與告訴人達成和解，告訴人並具狀撤回告訴等一切情狀，
    量處適當之刑。
三、至報告意旨認被告涉嫌刑法第354條毀損罪嫌部份，依刑法
    第357條之規定，須告訴乃論，茲因告訴人雲飛鳳業已具狀
    撤回告訴，有聲請撤回告訴狀在卷可稽，自不得再予以訴追
    。然此部分犯行，係被告實行竊盜犯行之著手階段，為其整
    體竊盜行為之一部，應與竊盜犯罪有想像競合之裁判上一罪
    關係，為起訴效力所及，爰不另為不起訴之處分，併此敘明
    。
四、依刑事訴訟法第251條第1項提起公訴。
　　此　致
臺灣新竹地方法院
中　　華　　民　　國　 110　　年　　10　　月　　29　　日
　　　　　　　　　　　　　　檢察官　吳  志  中
本件證明與原本無異
中　　華　　民　　國　 110　　年　　11　　月　　7 　　日
                            書記官  陳  志  榮
附錄法條：
刑法第321條第1項第3款
犯前條第 1 項、第 2 項之罪而有下列情形之一者，處 6 月以
上 5 年以下有期徒刑，得併科 50 萬元以下罰金：
三、攜帶兇器而犯之。
中華民國刑法第321條第2項
前項之未遂犯罰之。